it: Funzionalità dei mobili/infissi: Ripiani regolabili; Montaggio necessario; Memoria incorporata; Lavello incorporato; Unità angolare; Porte; Cassetti; Espandibile; A posizionamento libero; Asta per appendere; Modulare; Montabile; Verniciabile; Contenitori rimovibili; Raggio avvolgibile; Ripiani; Opzioni di archiviazione; Ascensore per armadio; Altro
sl-SI: Lastnosti pohištva/opreme: Nastavljive police; Zahtevana montaža; Vgrajeno ogledalo; Vgradno korito; Kotna enota; Vrata; Predali; Razširljivo; Prostostoječe; Viseče palice; Modularno; Montažno; Primerno za barvanje; Odstranljiv koš; Izvlečni pladenj; Police; Možnosti shranjevanja; Garderobno dvigalo; Drugo
fr: Caractéristiques du meuble/luminaire: Étagères réglables; Assemblage requis; Miroir intégré; Évier intégré; Meuble de coin; Portes; Tiroirs; Extensible; Sur pied; Barres de suspension; Modulaire; Montable; Peut être peint; Bac amovible; Plateau déroulant; Étagères; Possibilités de rangement; Élévateur de penderie; Autre
de: Eigenschaften der Möbel/Einrichtung: Verstellbare Regale; Montage erforderlich; Eingebauter Spiegel; Integriertes Waschbecken; Eckeinheit; Türen; Schubladen; Erweiterbar; Freistehend; Kleiderstangen; Modular; Montierbar; Überstreichbar; Herausnehmbarer Behälter; Teleskopschienen; Regale; Lageroptionen; Garderobenlift; Sonstiges
th: คุณลักษณะเฟอร์นิเจอร์/อุปกรณ์ติดตั้ง: ชั้นวางแบบปรับได้; จำเป็นต้องประกอบ; มีกระจกในตัว; มีอ่างล้างจานแบบบิวท์อิน; ชิดมุม; ประตู; ลิ้นชัก; ขยายได้; ตั้งพื้น; ด้ามแขวน; แบบโมดูลาร์; ติดตั้งได้; ทาสีได้; กล่องแบบถอดได้; ถาดแบบเลื่อนออก; ชั้นวางของ; ตัวเลือกการจัดเก็บ; คันยกตู้เสื้อผ้า; อื่นๆ
pt-PT: Características dos móveis/luminárias: Prateleiras ajustáveis; Montagem necessária; Espelho integrado; Lavatório embutido; Unidade de canto; Portas; Gavetas; Expansível; Posição independente; Hastes suspensas; Modular; Montável; Pintável; Caixa removível; Bandeja de lançamento; Prateleiras de parede; Opções de armazenamento; Elevador de guarda-roupa; Outro
es: Características de muebles/componentes: Estantes regulables; Requiere montaje; Espejo incorporado; Fregadero incorporado; Esquinero; Puertas; Cajones; Ampliable; Independiente; Barras colgantes; Modular; Montable; Pintable; Contenedor extraíble; Bandeja extraíble; Estantes; Opciones de almacenamiento; Elevador de armario; Otros
sv: Detaljer för möbler/inredning: Justerbara hyllor; Montering krävs; Inbyggd spegel; Inbyggt handfat; Hörnenhet; Dörrar; Lådor; Expanderbar; Fristående; Hängande stavar; Modul; Monterbar; Målbart; Avtagbar papperskorg; Roll-out-bricka; Hyllor; Förvaringsalternativ; Garderobshiss; Övrigt
nb: Møbel-/armaturfunksjoner: Regulerbare hyller; Montering kreves; Innebygd speil; Innebygd vask; Hjørneenhet; Dører; Skuffer; Utvidbar; Frittstående; Hengestenger; Modulær; Monterbar; Kan males; Avtakbar beholder; Utrullingsbrett; Hyller; Oppbevaringsalternativer; Garderobeløft; Annet
da: Møbel-/inventarfunktioner: Justerbare hylder; Montering påkrævet; Indbygget spejl; Indbygget vask; Hjørneenhed; Døre; Skuffer; Kan udvides; Fritstående; Ophængsstænger; Modulær; Monterbar; Kan males; Aftagelig beholder; Udrulningsbakke; Hylder; Opbevaringsmuligheder; Garderobelift; Andet
en: Furniture/Fixture features: Adjustable shelves; Assembly required; Built-in mirror; Built-in sink; Corner unit; Doors; Drawers; Expandable; Free standing; Hanging rods; Modular; Mountable; Paintable; Removable bin; Roll-out tray; Shelves; Storage options; Wardrobe lift; Other
cs: Vlastnosti nábytku/zařízení: Nastavitelné police; Nutná montáž; Vestavěné zrcadlo; Vestavěný dřez; Rohová jednotka; Dveře; Zásuvky; Rozšiřitelný; Volně stojící; Závěsné tyče; Modulární; Montovatelné; Přetíratelný; Vyjímatelný koš; Výsuvný tác; Police; Úložiště; Zvedací lišta do šatní skříně; Jiné
nl: Kenmerken meubilair/inrichting: Verstelbare planken; Montage vereist; Ingebouwde spiegel; Ingebouwde gootsteen; Hoekkast; Deuren; Lades; Uitbreidbaar; Vrijstaand; Ophangstangen; Modulair; Monteerbaar; Overschilderbaar; Afneembaar deksel; Uitrolbare lade; Planken; Opbergmogelijkheden; Kledingkastlift; Andere
pl: Charakterystyka mebli/armatury: Regulowane półki; Wymagany montaż; Wbudowane lusterko; Zlewozmywak wpuszczany; Narożnik; Drzwi; Szuflady; Do rozbudowy; Wolnostojące; Pręty do zawieszania; Modułowy; Możliwość montażu; Możliwość malowania; Wyjmowany pojemnik; Wysuwana taca; Półki; Opcje przechowywania; Winda garderobiana; Inne
lt-LT: Baldų / įrangos ypatybės: Reguliuojamos lentynos; Reikalingas surinkimas; Įmontuotas veidrodis; Įmontuota plautuvė; Kampinis blokas; Durys; Stalčiai; Išplečiamas; Pastatomas; Pakabinimo strypai; Modulinis; Tvirtinamas; Dažomas; Išimama šiukšliadėžė; Ištraukiamas padėklas; Lentynos; Patogu sandėliuoti; Pakeliama kabykla; Kita
ja: 家具/治具フィーチャー: 調節可能な棚; 組み立てが必要; 内臓ミラー; 内蔵シンク; コーナーユニット; ドア; 引き出し; 拡張可能; 自立型; 吊り下げロッド; モジュラー; 取付可能; ペイント可能; 取り外し可能なゴミ箱; ロールアウトトレイ; 棚; ストレージオプション; ワードローブリフト; その他
bg-BG: Характеристики на мебелите/арматурата: Регулируеми рафтове; Изисква се сглобяване; Вградено огледало; Вградена мивка; Ъглов модул; Врати; Чекмеджета; Разширяем; Свободно стоящ; Висящи пръти; Модулен; За монтаж; Може да се боядисва; Подвижен кош; Разгъваща се табла; Рафтове; Опции за съхранение; Лифт за гардероби; Други
ko: 가구/고정물 기능: 조절식 선반; 조립 필요; 내장 거울; 내장 싱크대; 코너 유닛; 문; 서랍; 확장 가능; 독립형; 걸이식 막대; 모듈식; 장착 가능; 페인팅 가능; 탈착형 쓰레기통; 롤아웃 트레이; 선반; 저장 옵션; 옷장 리프트; 기타
ru: Характеристики мебели или оборудования: Регулируемые полки; Требуется сборка; Встроенное зеркало; Встроенная раковина; Угловой блок; Двери; Ящики; Расширяемый; Отдельно стоящий; Подвесные штанги; Модульный; Монтируемый; Под покраску; Съемный контейнер; Выдвижной лоток; Полки; Места для хранения; Подъемник для гардероба; Другой
tr: Mobilya/Armatür özellikleri: Ayarlanabilir raflar; Kurulum gerekli; Dahili ayna; Yerleşik lavabo; Köşe ünitesi; Kapılar; Çekmeceler; Genişletilebilir; Ayaklı; Asılı çubuklar; Modüler; Monte edilebilir; Boyanabilir; Çıkarılabilir hazne; Çıkış rafı; Raflar; Depolama seçenekleri; Gardırop asansörü; Diğer
pt-BR: Características de móveis/ornamentos: Prateleiras ajustáveis; Montagem necessária; Espelho embutido; Pia embutida; Unidade de canto; Portas; Gavetas; Expansível; Sem suporte; Barra para pendurar; Modular; Montável; Pintável; Caixa removível; Trilho deslizante; Prateleiras; Opções de armazenamento; Cabideiro para guarda-roupa; Outro
fi: Huonekalujen/kalusteiden ominaisuudet: Säädettävät hyllyt; Kokoonpano vaaditaan; Sisäänrakennettu peili; Sisäänrakennettu pesuallas; Kulmayksikkö; Ovet; Laatikot; Laajennettavissa; Vapaasti seisova; Ripustustangot; Modulaarinen; Kiinnitettävä; Maalattava; Irrotettava roskakori; Roll-out-tarjotin; Hyllyt; Säilytysvaihtoehdot; Vaatekaapin hissi; Muu
sk-SK: Vlastnosti nábytku/doplnkov: Nastaviteľné police; Vyžaduje sa montáž; Vstavané zrkadlo; Vstavané umývadlo; Rohová jednotka; Dvere; Zásuvky; Rozšíriteľný; Voľne stojaci; Závesné tyče; Modulárny; Montovateľný; Pretierateľný; Odnímateľný kôš; Rolovací podnos; Poličky; Úložné možnosti; Výťah šatníka; Iné
zh-TW: 家具/固定裝置特點: 層架可調; 需要組裝; 內建鏡子; 內建水槽; 轉角櫃; 門; 抽屜; 可擴展; 獨立式; 掛桿; Modular; 可安裝; 可上漆; 可拆式垃圾桶; 捲出式托盤; 層架; 儲存選項; 升降衣櫃; 其他
hu: Bútor/Berendezési tárgy jellemzői: Állítható polcok; Összeszerelés szükséges; Beépített tükör; Beépített mosogató; Sarokelem; Ajtók; Fiókok; Bővíthető; Szabadon álló; Akasztórudak; Moduláris; Szerelhető; Festhető; Kivehető szemetes; Kihúzható tálca; Polcok; Tárolási lehetőségek; Gardróblift; Egyéb
zh-CN: 家具/固定装置特征: 可调搁板; 需要组装; 内置镜子; 内置洗碗槽; 转角单元; 门; 抽屉; 可延伸; 自立支撑; 挂杆; 模块化; 可安装; 可粉刷; 可拆卸垃圾桶; 推拉式抽屉; 架子; 多种收纳选择; 升降衣架; 其他
vi: Tính năng đồ nội thất/đồ gá: Điều chỉnh được kệ; Cần lắp ráp; Có gương; Có bồn rửa; Đặt ở góc; Cửa; Ngăn kéo; Có thể mở rộng; Đứng tự do; Thanh treo; Mô-đun; Có thể gắn được; Có thể sơn được; Thùng có thể tháo rời; Ngăn kéo ra; Kệ; Tùy chọn lưu trữ; Tay nâng móc áo; Khác
hr-HR: Značajke namještaja/opreme: Podesive police; Potrebna montaža; Ugradbeno ogledalo; Ugradbeni sudoper; Kutna jedinica; Vrata; Ladice; Proširivo; Samostojeće; Šipka za vješanje; Modularno; Montažno; Može se bojiti; Uklonjivi spremnik; Pladanj na izvlačenje; Police; Mogućnosti pohrane; Garderobni lift; Ostalo
el: Χαρακτηριστικά επίπλων/εξαρτήματος: Ρυθμιζόμενα ράφια; Απαιτείται συναρμολόγηση; Ενσωματωμένος καθρέφτης; Ενσωματωμένος νιπτήρας; Γωνιακή μονάδα; Πόρτες; Συρτάρια; Επεκτάσιμος; Ελεύθερης τοποθέτησης; Κρεμαστές βέργες; Αρθρωτό; Αναρτήσιμο; Βαφόμενο; Αποσπώμενος κάδος; Αναδιπλούμενος δίσκος; Ράφια; Επιλογές αποθήκευσης; Ανελκυστήρας ιματιοθήκης; Άλλο
ro-RO: Caracteristici mobilier/corp: Rafturi reglabile; Necesită asamblare; Oglindă încorporată; Chiuvetă încorporată; Colțar; Uși; Sertare; Extensibil; De sine stătător; Bare pentru haine; Modular; De montat; Posibilitate de vopsire; Coș detașabil; Tavă rulantă; Rafturi; Opțiuni de depozitare; Lift pentru garderobă; Altele